臺灣宜蘭地方法院刑事判決　　　　　　　100年度訴字第271號
公　訴　人　臺灣宜蘭地方法院檢察署檢察官
被　　　告　陶淑青
上列被告因犯偽造文書案件，經檢察官提起公訴（100年度偵字
第8146號），本院裁定適用簡式審判程序，爰不經通常程序判決
如下：
    主  文
陶淑青犯行使偽造私文書罪，處有期徒刑肆月，如易科罰金，以
新臺幣壹仟元折算壹日。附表所示偽造「陶淑榮」之署押均沒收
。
    犯 罪 事 實
一、陶淑青於民國99年6月2日晚上7時45分許，在臺北市中山區
    ○○○路2段68巷30號4樓之14，從事性交易時為警查獲後，
    竟冒用「陶淑榮」之名義應訊，並基於行使偽造私文書之單
    一行為決意，自99年6月2日起至100年3月3日止，冒用「陶
    淑榮」之名義，接續於附表編號1、2、3所示之時間、地點
    ，於附表所示之調查筆錄、訊問筆錄上偽造「陶淑榮」之署
    押，並接續於附表編號3、4、5所示之時間、地點，於附表
    所示之送達證書上偽造「陶淑榮」之簽名或指印，而偽造用
    以證明「陶淑榮」本人已經收受文書之用意證明之私文書，
    並在偽造完成後交付送達人員收執而行使之，均足以生損害
    於陶淑榮及警員、檢察官、法官對刑案調查之正確性。嗣經
    內政部入出國及移民署專勤事務第一大隊臺北市專勤隊於10
    0年3月28日，按捺陶淑青指紋查證後，始知上情。
二、案經內政部入出國及移民署專勤事務第一大隊臺北市專勤隊
    報由臺灣臺北地方法院檢察署呈請臺灣高等法院檢察署檢察
    長核轉臺灣宜蘭地方法院檢察署檢察官偵查起訴。  
    理  由
一、上揭犯罪事實，業據被告於本院審理時坦承不諱，並有如附
    表所示之調查筆錄、訊問筆錄、送達證書在卷可稽，核均與
    被告前開任意性自白之事實相符，自堪信為真實。綜上所述
    ，本件事證明確，被告犯行堪以認定，應予依法論科。
二、查被告於附表編號1、2、3所示文件上偽簽「陶淑榮」之署
    名或按捺指印，該簽名、指印僅係表示受詢問者係「陶淑榮
    」其人無誤，作為人格同一性之證明，除此之外，並無其他
    法律上之用意，應僅單純構成偽造署押之行為。至被告於附
    表編號4、5、6所示文件上偽簽「陶淑榮」署名或按捺指印
    ，因該文件本有表示「陶淑榮」對該送達證書為「收受」、
    「同意」意思表示之法律上用意證明，當屬刑法上之私文書
    ，故核被告所為，係犯刑法第216條、第210條之行使偽造私
    文書罪，檢察官起訴書僅列刑法第217條之偽造署押罪，尚
    有未洽，惟業經檢察官當庭更正，爰不另為變更法條之諭知
    ，附此敘明。被告偽造署押之行為，為偽造私文書之階段行
    為，而偽造私文書之低度行為，復為行使之高度行為所吸收
    ，均不另論罪。被告於如附表所示之文件偽造「陶淑榮」之
    署押，及行使偽造私文書之行為，雖係數行為，然各該於同
    一刑事案件中之數行為係於同時地或密切接近之時地實施侵
    害同一之法益，各行為之獨立性極為薄弱，依一般社會健全
    觀念難以強行分離，且被告冒名應訊，主觀上當然有自始至
    終在各階段中均同為之意思，認各個舉動不過為犯罪行為之
    一部份，故同一刑事案件中之數偽造行為可視為一刑事訴訟
    程序之數個階段，不過係行為接續而完成整個犯罪，顯基於
    單一犯意接續所為，侵害單一法益，應包括於一行為予以評
    價，為接續犯，應論以一行使偽造私文書罪。爰審酌被告之
    智識程度、犯罪動機、目的，為圖逃避刑事責任，竟心存僥
    倖，冒用他人名義接受詢問，不僅損及司法威信及浪費司法
    資源，更造成陶淑榮有應訴之虞而使其權益受損，惟念其犯
    後於本院審理時已坦承犯行，尚稱有悔意等一切情狀，量處
    如主文所示之刑，並諭知易科罰金之折算標準。如附表所示
    偽造之署押（含簽名及指印），均應依刑法第219條規定宣
    告沒收。
據上論斷，應依刑事訴訟法第273條之1第1項、第299條第1項前
段，刑法第210條、第216條、第219條、第41條第1項前段，判決
如主文。
本案經檢察官簡志祥到庭執行職務。
中    華    民    國   100    年    10    月    19    日
                  刑事第四庭法  官  鄭貽馨
以上正本證明與原本無異。
如不服本判決應於收受送達後十日內向本院提出上訴書狀，並應
敘述具體理由；其未敘述上訴理由者，應於上訴期間屆滿後二十
日內向本院補提理由書(均須按他造當事人之人數附繕本)「切勿
逕送上級法院」。
                            書記官  高雪琴
中    華    民    國   100    年    10    月    19    日

附表
  ┌──┬─────┬─────┬─────┬─────┬────┐
  │編號│偽造之文件│偽造之內容│偽造時間  │偽造地點  │備    註│
  ├──┼─────┼─────┼─────┼─────┼────┤
  │1   │臺北市政府│「陶淑榮」│99年6月2日│臺北市政府│見臺北地│
  │    │警察局中山│簽名三枚及│晚間8時50 │警察局中山│方法院檢│
  │    │分局調查筆│指印十三枚│分至9時40 │分局      │察署99年│
  │    │錄        │          │分許      │          │度偵字第│
  │    │          │          │          │          │19403號 │
  │    │          │          │          │          │卷宗，第│
  │    │          │          │          │          │52頁至第│
  │    │          │          │          │          │54頁    │
  ├──┼─────┼─────┼─────┼─────┼────┤
  │2   │內政部入出│「陶淑榮」│99年6月7日│內政部入出│見上開卷│
  │    │國及移民署│簽名二枚及│12時27分許│國及移民署│宗第3頁 │
  │    │專勤事務第│指印二枚  │          │專勤事務第│至第8頁 │
  │    │一大隊臺北│          │          │一大隊臺北│        │
  │    │市專勤隊調│          │          │市專勤隊  │        │
  │    │查筆錄    │          │          │          │        │
  ├──┼─────┼─────┼─────┼─────┼────┤
  │3   │臺灣宜蘭地│「陶淑榮」│100年1月14│臺灣宜蘭地│見臺灣宜│
  │    │方法院檢察│簽名一枚  │日上午11時│方法院檢察│蘭地方法│
  │    │署訊問筆錄│          │許        │署偵查庭  │院檢察署│
  │    │          │          │          │          │100年度 │
  │    │          │          │          │          │偵字第28│
  │    │          │          │          │          │7號卷宗 │
  │    │          │          │          │          │第12頁  │
  ├──┼─────┼─────┼─────┼─────┼────┤
  │4   │送達證書  │「陶淑榮」│100年1月31│宜蘭收容所│見上開卷│
  │    │          │簽名一枚及│日下午2時7│          │宗第26頁│
  │    │          │指印一枚  │分        │          │        │
  ├──┼─────┼─────┼─────┼─────┼────┤
  │5   │送達證書  │「陶淑榮」│100年2月17│同上      │臺灣宜蘭│
  │    │          │簽名一枚及│日下午3時2│          │地方法院│
  │    │          │指印一枚  │5分       │          │100年度 │
  │    │          │          │          │          │簡字第96│
  │    │          │          │          │          │號卷第9 │
  │    │          │          │          │          │頁      │
  ├──┼─────┼─────┼─────┼─────┼────┤
  │6   │送達證書  │「陶淑榮」│100年3月3 │同上      │同上卷第│
  │    │          │簽名一枚  │日下午5時1│          │23頁    │
  │    │          │          │0分       │          │        │
  └──┴─────┴─────┴─────┴─────┴────┘
附錄本案論罪科刑法條全文：
中華民國刑法第210條
偽造、變造私文書，足以生損害於公眾或他人者，處5年以下有
期徒刑。